# 关于公允价值与摊余成本[求助陈版、nikan版]

提问人：z239239 时间：2012-01-13 09:07:45
【例23—7】20×7 年 1 月 1 日甲保险公司支付价款1028.244 万元购入某公司发行的 3 年期公司 债券，该公司债券的票面总金额为1000 万元，票面利率 4 ％，实际利率为 3 ％，利息每年末支付，本 金到期支付。甲保险公司将该公司债券划分为可供出售金融资产。
20×7 年 12 月 31 日，该债券的市 场价格为1000.094 万元。假定不考虑交易费用和其他因素影响，甲保险公司的账务处理如下(金额单 位：万元)： (1)20×7 年 1 月 1 日，购入债券 借：可供出售金融资产——成本 1000 ——利息调整 28.244 贷：银行存款 1028.244 (2)20×7 年 12 月 31 日，收到债券利息、确认公允价值变动 实际利息＝1028.244×3％＝30.84732≈30.85 万元 年借：应收利息 40贷：可供出售金融资产——利息调整 9.15 投资收益 30.85 借：银行存款 40 贷：应收利息 40 借：资本公积——其他资本公积 19贷：可供出售金融资产——公允价值变动 19 末摊余成本＝1028.244＋30.85—40＝1019.094 万元 上例为准则指南 2010 中的一个例题。
问题：
1. 例题中的债券计入可供出售，但是计量的时候同时采用实际利率法确认利息收入，期末也按公允价值计量，这个不冲突么？
2. 实务中实际利率如何确认？ 目前，实务操作中有直接用到期收益率作为实际利率的，妥否？我个人理解应该用现金流折现算出。

回答人：chenyiwei
回复 z239239 的帖子
债务工具作为可供出售金融资产时，实际上是一种资产负债表观和利润表观的混合体：其在资产负债表上的表现方式与交易性金融资产类似，按公允价值进行后续计量；在利润表上的表现方式与以摊余成本计量的金融资产类似，采用摊余成本确认利息收入。
实际利率可以采用内含报酬率测算，即使得未来该债券剩余期限内的本金和利息的现金流量的折现值等于购入成本的折现率。